臺灣桃園地方法院刑事判決　　　　　　99年度審易字第2080號
公　訴　人　臺灣桃園地方法院檢察署檢察官
被　　　告　陳小萍
上列被告因竊盜案件，經檢察官提起公訴（99年度偵字第28650
號），本院判決如下：
    主  文
陳小萍竊盜，處拘役伍拾日，如易科罰金，以新台幣壹仟元折算
壹日。
    事  實
一、陳小萍意圖為自己不法之所有，基於竊盜之犯意，於民國99
    年10月10日上午9 時10分許，在桃園縣八德市○○里○○路
    與高城九街口處，徒手竊取桃園縣八德市公所所有並由張詠
    喻管理之道路反射鏡1 個，得手後放置在其所騎乘車牌號碼
    LZE-150 號重型機車上，為巡邏員警發覺有異上前盤查而查
    獲。
二、案經桃園縣政府警察局八德分局報告臺灣桃園地方法院檢察
    署檢察官偵查起訴。
    理  由
壹、程序部分：
    本件認定事實所引用之下列卷證資料之證據能力，檢察官及
    被告於本院審理時均不爭執，且並無證據證明係公務員違背
    法定程序所取得；被告於審判程序中復未於言詞辯論終結前
    表示異議，且卷內之文書證據，亦無刑事訴訟法第159 條之
    4 之顯有不可信之情況與不得作為證據之情形，則依刑事訴
    訟法第159 條之5 之規定，本件認定事實所引用之所有證據
    均有證據能力，合先敘明。
貳、實體部分：
  一、訊據被告陳小萍固坦認確實有於上揭時、地將上開道路反
      射鏡拾起置於其重型機車上等情，然矢口否認有何竊盜犯
      行，辯稱：因該道路反射鏡斷在地上，以為是沒有人要的
      ，伊僅是拾荒而已，且伊於警方告知該道路反射鏡為八德
      市公所財產時，便欲將該道路反射鏡放回去，又警方並非
      在伊住所內查獲，伊並無竊盜犯意云云。經查：
    (一)上揭道路反射鏡遭被告拾起並置於自己重型機車上之事實
      ，業據被告供承在卷，並據證人即查獲本案警員湯正榮於
      本院審理中具結證述明確，復有代保管條1 紙、桃園縣政
      府警察局八德分局扣押筆錄暨扣押物品目錄表1 份、查獲
      現場照片5 張附卷可稽，是此部分事實堪予認定。
    (二)被告雖執前詞辯稱其所拿取之道路反射鏡為無主物云云，
      然查：前開道路反射鏡為桃園縣八德市公所所有之公物之
      事實，業據證人即八德市公所人員張詠喻於警詢時證述明
      確，並有贓物認領保管單1 紙在卷可稽，故該道路反射鏡
      為有主物之事實，堪以認定。況該鏡面背後貼有一張「桃
      園縣八德市公所、承包商、合約編號、日期、維修電話」
      之紙張，其外觀尚屬新穎，有臺灣桃園地方法院檢察署公
      務電話紀錄單1 紙及查獲現場照片4 張在卷可稽，且被告
      於本院準備程序進行中亦供稱知悉道路反射鏡之用途為使
      人轉彎看車子用，雖其辯稱不知悉何人會在路上裝道路反
      射鏡，惟依卷內所附現場照片所示及證人張詠喻之證述，
      該道路反射鏡設置於八德市○○路與高城九街口，則依設
      置地點及外觀狀態，一般人均可一望而知屬他人或公家機
      關所設置者而為有主物，故被告所辯，為卸責之詞，不足
      採信。
    (三)又被告辯稱：其於警方告知該反射鏡為八德市公所財產時
      ，便欲將該反射鏡放回去，且警方並非在伊住所內查獲，
      伊並無竊盜犯意云云。然按竊盜罪既遂與未遂之區別，應
      以所竊之物已否移入自己實力支配之下為標準。若已將他
      人財物移歸自己所持，即應成立竊盜既遂罪（最高法院17
      年上字第509 號判例意旨參照）。再按竊盜罪為即成犯，
      於竊取財物時，罪即成立，縱嗣後返還該財物或支付價金
      予被害人，仍無礙該罪之成立。查被告陳小萍既已著手於
      竊盜行為之實施，並業將該道路反射鏡置於其機車上等情
      ，已如前述，是被告既將該道路反射鏡置於自己實力支配
      之下，其行為即屬完成，故被告所辯，亦不足據為有利於
      其之認定。
    (四)綜上所述，本件事證明確，被告犯行堪予認定，應依法論
      科。
  二、論罪科刑：
      核被告所為，係犯刑法第320 條第1 項之竊盜罪。爰審酌
      被告陳小萍犯後不知悔悟，態度不佳，且其所竊取之物係
      維護公共安全之物品，行為實屬不該，然斟酌其犯罪之動
      機、手段、目的、生活狀況與智識程度等一切情狀，量處
      如主文所示之刑，並諭知易科罰金之折算標準，以資懲儆
      。
據上論斷，應依刑事訴訟法第299 條第1 項前段，刑法第320 條
第1 項、第41條第1 項前段，判決如主文。
本案經檢察官蔡佩玲到庭執行職務。
中    華    民    國    100     年    9     月    5   日
                    刑事庭  法  官    許曉微
以上正本證明與原本無異。
如不服本判決應於收受判決後10日內向本院提出上訴書狀，並應
敘述具體理由。其未敘述上訴理由者，應於上訴期間屆滿後20日
內向本院補提理由書（均須按他造當事人之人數附繕本）「切勿
逕送上級法院」。
                            書記官    林宜亭
中    華    民    國    100     年    9     月    5   日
附錄本案論罪科刑法條：
中華民國刑法第320 條
（普通竊盜罪、竊佔罪）
意圖為自己或第三人不法之所有，而竊取他人之動產者，為竊盜
罪，處5 年以下有期徒刑、拘役或5 百元以下罰金。
意圖為自己或第三人不法之利益，而竊佔他人之不動產者，依前
項之規定處斷。
前二項之未遂犯罰之。